

## Kevin Leveque

### Alternance intégrateur web

Haute-Vienne (87) Vienne sud (86) Durée : 18 mois

## Langages & Framework

- HTML
- CSS ~ SCSS
- Bootstrap
- JavaScript (en cours)

### Logiciels & environnements











#### Qualités humaines

- Collaboration
- Fléxibilité
- Enthousiasme
- Autonomie
- Créativité

#### Centres d'intérêt



Musique

Hip-hop ~ Chill ~ Classique



**Echecs** 



**E-sport** 

പ്പ് League of legends -Starcraft - Counter strike

### CONTACT

- 07.68.97.69.63
- kleveque.pro@gmail.com
- in /kevin-leveque
- \(\Omega\) /NayroFR
- **13/07/1993**
- Permis B automatique

# INTÉGRATEUR WEB

Animé par une passion pour l'univers du web et le désir de contribuer à la création d'expériences en ligne captivantes, je suis déterminé à devenir intégrateur web et à jouer un rôle actif dans la réalisation de projets digitaux novateurs.

### **COMPÉTENCES**

- Découper, assembler et intégrer tous les éléments d'une maquette graphique en HTML5 et CSS3
- Construire un site web fluide s'adaptant à tout type d'écran (web, smartphone et tablette)
- Animer les pages web avec CSS3

#### À ACQUÉRIR

- Créer des interfaces communiquant avec le back-end
- Apprendre à maîtriser, JavaScript, React & Redux, les appels API

#### **FORMATION**

2023 - 2024	Développeur	intégrateur	web -	<b>RNCP</b>	niveau 5	5

OpenClassrooms

En attente d'entreprise, contrat d'alternance

d'une durée de 18 mois

2022 **Développeur web et web mobile** 

AFPA, 87000

2013 **CAP Cuisine** 

Greta, 87100

2010 BEP Boucherie

Jean-Monnet, 87100

## EXPÉRIENCES PROFESSIONNELLE

2021 - 2022 Agent de maintenance

Collège Pierre Mendès, 87250

Réparation divers - Maintenance informatique

**2019** Manutentionnaire

Centre 7, 87290

Conditionnement de produits cosmétiques

2016 - 2018 Adjoint technique territorial 2nd classe

Limoges Métropole, 87000

Accueil - Déchargement / tri - Création de carte

d'accès

2013 - 2015 Pizzaïolo

Restaurant Donna Sarah, 87000

Confection pizza / dessert - Inventaire - Service